【裁判字號】    97,易,706
【裁判日期】    971009
【裁判案由】    傷害等
【裁判全文】
臺灣苗栗地方法院刑事判決               97年度易字第706號
公  訴  人  臺灣苗栗地方法院檢察署檢察官
被      告  己○○
            戊○○
            丁○○
            丙○○
上列被告等因傷害等案件，經檢察官提起公訴（97年度偵字第11
7 號），因被告等就被訴事實為有罪之陳述，本院依簡式審判程
序判決如下：
    主    文
己○○共同犯傷害罪，處有期徒刑伍月，如易科罰金，以新臺幣
壹仟元折算壹日。又犯毀損他人物品罪，處有期徒刑貳月，如易
科罰金，以新臺幣壹仟元折算壹日。應執行有期徒刑陸月，如易
科罰金，以新臺幣壹仟元折算壹日。
戊○○共同犯傷害罪，處有期徒刑肆月，如易科罰金，以新臺幣
壹仟元折算壹日。
丁○○共同犯傷害罪，處有期徒刑肆月，如易科罰金，以新臺幣
壹仟元折算壹日。
丙○○共同犯傷害罪，處有期徒刑肆月，如易科罰金，以新臺幣
壹仟元折算壹日。
    犯罪事實及理由
一、犯罪事實：
  (一)己○○、戊○○、丁○○、丙○○4 人（以上4 人涉嫌毀損
    車號L5D-985 號重機車部分，經臺灣苗栗地方法院檢察署檢
    察官另為不起訴處分），因認庚○○、甲○○、乙○○等人
    曾一同前往己○○家鬧事，心中早已產生不滿情緒，於民國
    96年9 月9 日凌晨2 時許，己○○、戊○○、丁○○、丙○○4 人夥同其他姓名、年籍不詳之成年男子多人，行經苗栗
    縣苑里鎮○○路、中華路口時，見庚○○、甲○○、乙○○
    3 人在該處聊天，竟共同基於傷害之犯意聯絡，分持不詳刀
    械及棍棒等物品，毆、砍庚○○、甲○○、乙○○（傷害乙○○部分，未據告訴）3 人，致庚○○因而受有右腕撕裂傷
    合併尺動脈、尺神經及屈肌腱斷裂之傷害，甲○○因而受有
    右手第4 掌骨開放性骨折、右手多處撕裂傷合併肌腱斷裂、
    右手臂開放性撕裂傷、胸壁挫傷之傷害。另己○○又基於毀
    損之犯意，持棍棒砸毀甲○○所有、車號0786-LG 號自小客
    車，足生損害於甲○○。
  (二)案經庚○○、甲○○告訴苗栗縣警察局通霄分局報告臺灣苗
    栗地方法院檢察署檢察官偵查起訴。
二、證據名稱：
  (一)被告己○○被訴共同傷害及毀損部分：
  1.毀損部分：
    (1)被告己○○之偵訊自白：坦承持棍棒砸毀告訴人甲○○所
      有之前開自小客車。
    (2)告訴人甲○○之偵訊證述。
    (3)車損照片及修車估價單
  2.共同傷害部分：
    (1)被告己○○之偵訊自白：坦承動手傷害告訴人之事實。
    (2)告訴人甲○○之偵訊證述。
    (3)證人即共同被告戊○○之偵訊證述：指稱被告己○○持刀
      之事實。
    (4)證人即共同被告丁○○偵訊證述：曾聽聞證人即共同被
      告丙○○陳稱被告己○○有持刀；被告己○○有持不詳
      器械動手打人。
    (5)光田綜合醫院診斷證明書2 份（告訴人甲○○）及苑裡李
      綜合醫院診斷證明書1 份（告訴人庚○○）。
  (二)被告戊○○被訴共同傷害部分：
  1.被告戊○○自承持刀砍告訴人庚○○1 刀並持棍棒毆打告訴
    人甲○○之事實。
  2.告訴人甲○○之偵訊證述。
  3.證人即共同被告己○○偵訊證述：(1)曾聽聞被告戊○○自稱
    持刀砍告訴人庚○○；(2)親眼目睹被告戊○○持刀砍告訴人
    庚○○頸部及告訴人甲○○左手之事實。
  4.證人即共同被告丁○○偵訊證述：被告戊○○有動手打人之
    事實。
  5.光田綜合醫院診斷證明書2 份（告訴人甲○○）及苑裡李綜
    合醫院診斷證明書1 份（告訴人庚○○）。
  (三)被告丁○○被訴共同傷害部分：
  1.告訴人即證人庚○○偵訊證述：遭被告丁○○與其他人共同
    圍毆之事實。
  2.證人即共同被告己○○偵訊證述：證明被告丁○○持刀之事
    實。
  3.光田綜合醫院診斷證明書2 份（告訴人甲○○）及苑裡李綜
    合醫院診斷證明書1 份（告訴人庚○○）。
  (四)被告丙○○被訴共同傷害部分：
  1.被告丙○○偵訊自白：證明徒手打告訴人庚○○且拉扯告訴
    人甲○○並動手打人之事實。
  2.證人即告訴人庚○○之偵訊證述。
  3.證人邱俞萱、證人即共同被告己○○偵訊證述：證明被告丙○○持刀之事實。
  4.證人即共同被告丁○○偵訊證述：證明被告丙○○有動手打
    人之事實。
  5.光田綜合醫院診斷證明書2 份（告訴人甲○○）及苑裡李綜
    合醫院診斷證明書1 份（告訴人庚○○）。
  (五)上列證據核與被告己○○、戊○○、丁○○及丙○○之自白
    相符（見本院卷97年9 月25日審判筆錄第10～11頁），本件
    事證已臻明確，被告己○○傷害及毀損他人物品之犯行及被
    告戊○○、丁○○及丙○○之傷害犯行均洵堪認定，應予依
    法論科。
三、論罪科刑之理由：
  (一)被告等成立之犯罪：
    核被告己○○、戊○○、丁○○及丙○○傷害他人之身體，
    所為均係犯刑法第277 條第1 項之普通傷害罪。被告4 人對
    於上開傷害犯罪之實行，有犯意聯絡及行為分擔，均為共同
    正犯。又被告己○○毀損被害人甲○○所有之車號 0786-LG
    號自小客車，致生損害於甲○○，係犯刑法第354 條之毀損
    他人物品罪。
  (二)量刑理由之說明：
    爰審酌被告4 人僅因與告訴人庚○○前有怨隙，即聚眾出手
    毆打告訴人庚○○、甲○○等人，犯罪動機實無可值寬憫之
    處；且被告4 人傷害犯行導致告訴人庚○○及甲○○受有如
    犯罪事實欄一、(一)所載之傷害，渠等犯罪所生危害亦非可輕
    忽；復審酌被告己○○僅因心懷不滿即任意毀損他人物品，
    並分別衡酌被告4 人之犯罪手段、目的、犯罪後均尚能知所
    悔悟，於偵審期間坦承犯行，態度良好；惟迄今尚未與告訴
    人庚○○、甲○○達成民事和解及審酌被告4 人之智識程度
    及公訴人請求量處適當刑度等一切情狀，爰分別量處如主文
    所示之刑，並就被告己○○所犯傷害及毀損罪合定其應執行
    之刑，併均分別諭知被告4 人易科罰金之折算標準，以示懲
    儆。
四、適用之法律：
  (一)刑事訴訟法第273 條之1 第1 項、第299 條第1 項前段、第
    310 條之2 、第454 條第1 項。
  (二)刑法第28條、第277 條第1 項、第354 條、第51條第5 款、
    第41條第1 項前段。
  (三)刑法施行法第1 條之1 。
本案經檢察官洪清秀到庭執行職務。
中    華    民    國    97    年    10    月    9    日
                  刑事第二庭    法  官  林靜雯
以上正本證明與原本無異。
如不服本判決，應於判決送達後10日內向本院提出上訴狀（應抄
附繕本），其未敘述上訴理由者，應於上訴期間屆滿後20日內補
提理由書狀於本院，上訴於臺灣高等法院臺中分院。告訴人或被
害人如對於本判決不服者，應具備理由請求檢察官上訴，其上訴
期間之計算係以檢察官收受判決正本之日期為準。
                                書記官  劉千瑄
中    華    民    國    97    年    10    月    9     日
附錄：本判決論罪科刑法條全文
刑法第277 條第1 項：（普通傷害罪）
傷害人之身體或健康者，處3 年以下有期徒刑、拘役或1 千元以
下罰金。
刑法第354 條：（毀損他人物品罪）
毀棄、損壞前二條以外之他人之物或致令不堪用，足以生損害於
公眾或他人者，處2 年以下有期徒刑、拘役或5 百元以下罰金。


司法院資訊處製作；財團法人民間司法改革基金會備份。
